【裁判字號】    97,交聲,3016
【裁判日期】    971128
【裁判案由】    違反道路交通管理處罰條例聲明異議
【裁判全文】
臺灣臺北地方法院交通事件裁定        97年度交聲字第3016號
原處分機關  臺北市交通事件裁決所
異議人即
受處分人    甲○○
上列異議人即受處分人因違反道路交通管理處罰條例案件，對於
臺北市交通事件裁決所中華民國97年11月4日所為之處分（原處
分案號：北市裁罰字第裁22-A00YQ6107號），聲明異議，本院裁
定如下：
    主      文
異議駁回。
    理      由
一、按汽車臨時停車時，在設有禁止臨時停車標誌、標線處所不
    得臨時停車，道路交通安全規則第111條第1項第3款定有明
    文。而劃設於道路緣石正面或頂面，或劃設於路面之紅色實
    線標線，係屬禁止臨時停車線，用以指示禁止臨時停車路段
    ，道路交通標誌標線號誌設置規則第169條設有明文規定。
    次按汽車駕駛人，在禁止臨時停車處所停車者，處新臺幣（
    下同）600元以上1,200元以下罰鍰，道路交通管理處罰條例
    第56條第1項第1款亦規定甚明。是小型車之汽車駕駛人，如
    有在禁止臨時停車處所停車之違規行為經警舉發，並於舉發
    通知單上所載之應到案期限內到案聽候裁決或提出申訴，經
    主管機關調查後仍認定前揭違規行為屬實者，依違反道路交
    通管理事件統一裁罰基準及處理細則（下稱處理細則）第44
    條第1項及違反道路交通管理事件統一裁罰基準表（下稱裁
    罰基準表）之規定，應對該小型車之汽車駕駛人處以900元
    之罰鍰。
二、本件異議人即受處分人甲○○於民國97年9月19日上午11時
    3分許，將其車號997-DF營業一般小客車，停放在臺北市○
    ○路297號與松德路口劃有紅色實線標線之禁止臨時停車處
    所，經臺北市政府警察局交通警察大隊直屬第二分隊警員，
    以受處分人具有「在劃有紅線路段停車」之違規行為為由製
    單告發，嗣受處分人於舉發通知單所載應到案日期前到案提
    出陳述，經原處分機關臺北市交通事件裁決所函請舉發單位
    調查結果，認受處分人違規行為明確，乃依道路交通管理處
    罰條例第56條第1項第1款、處理細則第44條第1項暨裁罰基
    準表之規定，於97年11月4日以北市裁罰字第裁22-A00YQ610
    7號裁決書裁罰受處分人900元之罰鍰在案。以上各情，有上
    開裁決書、臺北市政府警察局掌電字第A00YQ6107號舉發通
    知單、受處分人陳述書在卷可稽。
三、受處分人聲明異議意旨略以：伊當天因為尿急，故將車停在
    路邊前往加油站上廁所，詎出來時車子已遭拖吊，臺北市四
    處均劃有紅線，停車格亦有限，當天附近好幾輛計程車要上
    廁所，尋找適合上廁所及可停車之地點實屬困難，為此聲明
    異議，請求撤銷原處分等語。
四、經查：本件異議人即受處分人所有之車牌號碼997-DF號營業
    一般小客車，於97年9月19日上午11時3分許，經警舉發在臺
    北市○○路297號與松德路口之劃有紅線路段違規停車等事
    實，有舉發通知單、舉發採證照片在卷可稽。依該採證照片
    以觀，受處分人之上開車輛確停放於劃有紅線之處所，受處
    分人亦不否認紅線停車之事實，依前揭說明，劃有紅線之路
    段既為禁止臨時停車路段，依法亦不得停車，受處分人將其
    車輛停放於該禁止臨時停車之處所，自屬違反道路交通管理
    處罰條例第56條第1項第1款之規定甚明。受處分人於聲明異
    議狀雖提出剪報資料，惟該剪報所載交通聲明異議案例，係
    異議人陳姓男子因患有前列腺肥大症合併急性尿滯留症，因
    尿急無法憋尿，方違規將機車騎上人行道欲前往加油站解尿
    ，本院交通法庭因而認為其具有尿急、無法憋尿否則恐將導
    致尿道出血之緊急避難狀態，為避免其身體法益遭受侵害，
    方行駛人行道，該行為復未過當，故該當刑法第24條第1項
    、行政罰法第13條緊急避難之要件，自得阻卻違法，而將原
    處分機關關於駕車行駛人行道之處罰裁決撤銷，改諭知陳姓
    男子不罰，有剪報1紙及本院97年度交聲字第2276號交通事
    件裁定1件附卷可考。上開案例係因違規行為人罹患尿道方
    面疾病，無法憋尿，為避免憋尿對其身體造成危害而違規，
    故合於緊急避難不予處罰之要件，惟本件受處分人並無何等
    身體疾病致不能忍受憋尿之情形，更無緊急避難之前提，與
    上開案例尚有不同，自不能任意比附援引，據為本件免責或
    免罰之理由。至於受處分人辯稱臺北市處處紅線、車位難求
    云云，惟臺北市為我國直轄市，其交通繁忙、車位難求之程
    度，眾所周知，交通主管機關為管理交通秩序、維護交通安
    全而於特定路段劃設紅線禁止車輛停放，或規劃停車處所供
    車輛停放，均係基於主管業務事項之職責行為，其規劃是否
    均屬妥適，雖非無討論空間，惟本件路段既經劃設為紅線路
    段，駕駛人仍應遵守而不得任意停車，亦不能以欲前往加油
    站上廁所一節，主張不應受罰。受處分人執紅線限制多，且
    無處停車等情，據以聲明異議，亦不足採。綜上，本件事證
    明確，受處分人違規行為明確，應依法論科。
五、綜上所述，受處分人確有在禁止臨時停車處所停車之違規行
    為，且已於應到案日期前到案提出申訴，從而原處分機關依
    道路交通管理處罰條例第56條第1項第1款、處理細則第44條
    第1項暨裁罰基準表之規定，裁處受處分人罰鍰900元，核無
    違誤。本件受處分人之異議為無理由，自應裁定將其異議駁
    回。
據上論斷，應依道路交通案件處理辦法第19條，裁定如主文。
中    華    民    國    97    年    11    月    28    日
                  交通法庭  法  官  林庚棟
以上正本證明與原本無異。
如不服本裁定，應於送達後5日內向本院提出抗告狀。
                            書記官  殷玉芬
中    華    民    國    97    年    12    月    2     日


司法院資訊處製作；財團法人民間司法改革基金會備份。
